Edgardo de Jesús Correa Atencio

Ingeniero en Sistemas Cartagena | +57 302 444 9598 | edgarcor2398@gmail.com

PROPUESTA DE VALOR

Profesional versátil con experiencia en desarrollo Front End y análisis de datos. Capaz de crear interfaces de usuario intuitivas y atractivas mientras realiza análisis de datos para generar insights estratégicos. Experto en coordinar y supervisar equipos de trabajo, asegurando la eficacia en la toma de decisiones y la implementación de soluciones tecnológicas que impulsen el crecimiento sostenible.

PERFIL PROFESIONAL

Desarrollador Front End, diseñador UX/UI y análisis de datos con experiencia en creación de interfaces de usuario intuitivas y atractivas. Conocimientos profundos en HTML, CSS, JavaScript y frameworks (React.js, Vue.js.) Comprometido con la mejora continua y la entrega de soluciones de alta calidad que mejoren la experiencia del usuario.

EXPERIENCIA LABORAL

Docente

UNIVERSIDAD DE SAN BUENAVENTURA | SEPTIEMBRE 2022 - OCTUBRE 2023

- Planear y desarrollar actividades pedagógicas para acompañamiento en campo de los participantes.
- Diseñar el contenido temático para el diplomado Competencias Digitales.
- Diseño de formato de Caracterización para los participantes del diplomado.
- Impartir tutorías a los grupos asignados del diplomado.
- Implementación de caracterización a los beneficiarios del diplomado.
- Apoyo en las capacitaciones y formación de los beneficiarios del diplomado.

Coordinador de Sistemas

ALCALDIA DE CARTAGENA-SP Y DS | JUNIO 2023 - DICIEMBRE 2023

- Desarrollar y supervisar el proyecto y los equipos asignados al mismo.
- Establecer cronogramas y asegurar el cumplimiento de plazos.
- Liderar y coordinar equipos de desarrolladores, técnicos y otros profesionales de TI.
- Asignar tareas y responsabilidades, asegurando la colaboración efectiva.
- Supervisar la adquisición, instalación y mantenimiento de equipos y software.
- Depurar y preparar datos para su análisis, garantizando la calidad y exactitud de la información.
- Gestión de Bases de Datos
- Desarrollar y mantener dashboards utilizando herramientas de BI (Tableau, Power BI).
- Llevar a cabo análisis estadísticos y modelado predictivo para respaldar la toma de decisiones estratégicas
- Evaluación y Capacitación del Personal
- Presupuestación y Control de Costos

Gestor de Información

INSTITUTO COLOMBIANO DE BIENESTAR FAMILIAR ICBF | ENERO 2022 - DICIEMBRE 2022

- Consolidar y estandarizar datos territoriales para su ingreso en sistemas del ICBF.
- Registrar la información de los participantes en el Sistema.
- Mantener los sistemas de información actualizados.
- Consolidar y estandarizar las bases de datos.

EDUCACIÓN

Ingeniero de Sistemas

CORPORACION UNIVERSITARIA RAFAEL NUÑEZ 2023.

Tecnólogo en Desarrollo de Sistemas de Información y Software

CORPORACION UNIVERSITARIA RAFAEL NUÑEZ 2021

HABILIDADES TECNICAS

- Lenguajes y Herramientas: HTML, CSS, JavaScript, React, Git, Visual Studio Code.
- Frameworks y Librerías: React, Vue.js.
- Diseño UX/UI: Figma, Adobe XD.
- Metodologías: Agile, Scrum.
- Bases de Datos: MySQL
- Control de Versiones: Git, GitHub.
- Herramientas de BI: Tableau, Power BI.
- Análisis Estadístico y Modelado Predictivo

CONOCIMIENTOS

Resolución de Problemas
Lenguajes de Programación
Redes y seguridad
Bases de datos
Diseño de software
Sistemas operativos

Referencias y certificaciones a petición del interesado(a).